【裁判字號】    98,訴,921
【裁判日期】    990226
【裁判案由】    違反毒品危害防制條例
【裁判全文】
臺灣雲林地方法院刑事判決               98年度訴字第921號
公  訴  人  臺灣雲林地方法院檢察署檢察官
被      告  甲○○
上列被告因違反毒品危害防制條例案件，經檢察官提起公訴（98
年度撤緩毒偵字第10號），被告於準備程序期日就被訴事實為有
罪陳述，本院進行簡式審判程序，並判決如下：
    主  文
甲○○施用第一級毒品，累犯，處有期徒刑拾月。
    事  實
一、甲○○前因施用毒品案件，經觀察、勒戒後，認有繼續施用
    毒品傾向，經裁定令入戒治處所施以強制戒治，於民國90年
    4 月16日停止強制戒治付保護管束出所，於90年9 月26日期
    滿未經撤銷以執行完畢論，由臺灣雲林地方法院檢察署檢察
    官以90年度戒毒偵字第132 號為不起訴處分確定。又因施用
    第一級毒品案件，經本院以91年度訴字第442 號判處有期徒
    刑10月，與另犯之竊盜罪定應執行有期徒刑1 年2 月；復因
    施用第一級毒品案件，經本院以92年度訴字第611 號判處有
    期徒刑1 年，經接續執行，於94年5 月10日假釋付保護管束
    ，迄95年1 月4 日假釋期滿未經撤銷，以已執行完畢論。再
    因連續施用第一級毒品案件，經本院以95年度訴字第346 號
    、95年度訴字第954 號分別判處有期徒刑1 年4 月、1 年6
    月，嗣經減刑為8 月、9 月確定，並經接續執行，於97年3
    月18日縮刑期滿執行完畢。詎其猶不知悔改，復基於施用第
    一級毒品之犯意，於97年11月21日12時30分許，在雲林縣西
    螺鎮振興里振興215 號住處內，以將海洛因摻水置入針筒內
    注射之方式，施用第一級毒品海洛因1 次。嗣於97年11月23
    日15時30分許，騎乘車牌號碼TS5-012 號輕型機車行經彰化
    縣員林鎮○○路○ 段538 巷42號前時，因形跡可疑為警攔檢
    查獲，並帶回警局採其尿液送驗結果，呈現可待因、嗎啡陽
    性反應。
二、案經彰化縣警察局員林分局報告臺灣雲林地方法院檢察署檢
    察官偵查起訴。
    理  由
一、本件被告所犯為死刑、無期徒刑、最輕本刑為三年以上有期
    徒刑以外之罪，亦非屬高等法院管轄之第一審案件，其於準
    備程序進行中，先就被訴事實為有罪之陳述，經法官告知簡
    式審判程序之旨，並聽取公訴檢察官之意見後，依刑事訴訟
    法第273 條之1 第1 項、第273 條之2 等規定，裁定進行簡
    式審判程序，且不受同法第159 條第1 項、第161 條之2 、
    第161 條之3 、第163 條之1 及第164 條至第170 條所規定
    證據能力認定及調查方式之限制，合先敘明。
二、上開犯罪事實，業經被告於警詢、偵查及本院審理時坦承不
    諱，而被告於97年11月23日17時許為警採集之尿液，經送詮
    昕科技股份有限公司，以EIA 酵素免疫分析法及GC／MS氣相
    層析質譜儀檢驗之結果，確呈現可待因、嗎啡陽性反應，此
    有委託檢驗尿液代號與真實姓名對照認證單、詮昕科技股份
    有限公司97年12月11日之尿液檢驗報告各1 紙附卷可稽（見
    警卷第3 頁、第4 頁），足認被告之自白核與事證相符，堪
    予採信。再按毒品危害防制條例於92年7 月9 日修正公布，
    自93年1 月9 日施行，其中第20條將施用毒品之刑事處遇程
    序，區分為「初犯」及「5 年內再犯」、「5 年後再犯」。
    而依修正後之規定，僅限於「初犯」及「5 年後再犯」2 種
    情形，始應先經觀察、勒戒或強制戒治程序。倘被告於5 年
    內已再犯，經依法追訴處罰，縱其第3 次（或第3 次以上）
    再度施用毒品之時間，在初犯經觀察、勒戒或強制戒治執行
    完畢釋放5 年以後，已不合於「5 年後再犯」之規定，且因
    已於「5 年內再犯」，顯見其再犯率甚高，原實施觀察、勒
    戒或強制戒治，已無法收其實效，即應依該條例第10條處罰
    （最高法院95年度第7 次刑事庭會議決議參照）。經查，被
    告前因施用毒品案件，曾裁定令入戒治處所施以強制戒治，
    於90年4 月16日停止強制戒治付保護管束出所，於90年9 月
    26日期滿未經撤銷以執行完畢論。又因施用第一級毒品案件
    ，經本院以91年度訴字第442 號判處有期徒刑10月，與另犯
    之竊盜罪定應執行有期徒刑1 年2 月；復因施用第一級毒品
    案件，經本院以92年度訴字第611 號判處有期徒刑1 年，經
    接續執行，於94年5 月10日假釋付保護管束，迄95年1 月4
    日假釋期滿未經撤銷，以已執行完畢論。再因施用第一級毒
    品案件，經本院以95年度訴字第346 號、95年度訴字第954
    號分別判處有期徒刑1 年4 月、1 年6 月，嗣經減刑為8 月
    、9 月確定，此有臺灣高等法院被告前案紀錄表1 份附卷可
    憑，是本件被告雖係於受強治戒治執行完畢後5 年後，再犯
    本件毒品危害防制條例第10條第1 項之罪，惟因前述5 年內
    曾另再犯施用毒品罪名而屬3 犯以上，經依法予以追訴，事
    證明確，被告犯行堪以認定。
三、核被告所為，係犯毒品危害防制條例第10條第1 項之施用第
    一級毒品罪。又被告持有第一級毒品海洛因之低度行為，應
    為施用之高度行為所吸收，不另論罪。再查被告有前述犯罪
    事實欄所記載之前科紀錄，此亦有臺灣高等法院被告前案紀
    錄表1 份附卷足憑，故被告於受有期徒刑執行完畢後，5 年
    內故意再犯本件有期徒刑以上之罪，依刑法第47條第1 項規
    定，為累犯，應依法加重其刑。茲審酌被告前曾因施用毒品
    ，經送觀察勒戒、強制戒治及判刑確定並均執行完畢，仍不
    思戒絕毒癮、革除惡習，顯未能深切悔改並記取教訓，惟念
    施用毒品，本質上仍屬自我戕害身心健康之行為，被告也未
    因此而有破壞社會秩序或侵害他人權益之情形，又其犯後坦
    承犯行，態度良好，暨自陳於入監執行前有正當工作，家中
    有年邁父親待其撫養等一切情狀，量處如主文所示之刑。又
    檢察官具體求處有期徒刑1 年2 月，本院審酌上開各情，認
    為尚屬過重，附此敘明。
四、據上論斷，應依刑事訴訟法第273 條之1 第1 項、第299 條
    第1 項前段，毒品危害防制條例第10條第1 項，刑法第11條
    前段、第47條第1 項，判決如主文。
本案經檢察官陳詠薇到庭執行職務。
中    華    民    國    99    年    2     月    26    日
                  刑事第三庭    法  官  蕭雅毓
以上正本證明與原本無異。
如不服本判決應於收受判決後10日內向本院提出上訴書狀，並應
敘述具體理由；其未敘述上訴理由者，應於上訴期間屆滿後20日
內向本院補提理由書（均須按他造當事人之人數附繕本）。「切
勿逕送上級法院」。
                                書記官  鍾宜津
中    華    民    國    99    年    2     月    26    日
附錄本案論罪科刑法條全文：
毒品危害防制條例第10條
施用第一級毒品者，處 6 月以上 5 年以下有期徒刑。
施用第二級毒品者，處 3 年以下有期徒刑。

司法院資訊處製作；財團法人民間司法改革基金會備份。
